【裁判字號】    97,上易,1268
【裁判日期】    970716
【裁判案由】    詐欺
【裁判全文】
臺灣高等法院刑事判決                97年度上易字第1268號
    上  訴  人
    即  被  告  甲○○
    選任辯護人  田鴻鈞  律師
上列上訴人因詐欺案件，不服臺灣臺北地方法院97年度易字第
445號，中華民國97年4月23日第一審判決（起訴案號：臺灣臺北
地方法院檢察署96年度偵字第7854號），提起上訴，判決如下：
    主  文
上訴駁回。
    事實及理由
壹、本院審理結果，認第一審以上訴人即被告甲○○觸犯刑法第
    30條第1項前段、第339條第1項幫助詐欺罪，經減刑，判處
    有期徒刑4月，並諭知易科罰金折算之標準為新台幣（下同
    ）1000元折算一日。認事用法及量刑均無不當，應予維持，
    並引用附件第一審判決書記載的事實、證據及理由。
貳、被告上訴意旨略以：與被害人及網路化名為小美之人均不認
    識，也沒有關係。被告分別是以國曆及農曆出生年月日設定
    該2本存簿的密碼。本案2本存摺結餘款額雖各為0元及18元
    ，並非違法。由被告當庭提出的中國信託交易明細，顯示確
    實有客戶匯款入被告中國信託的帳戶內。被告於發覺失竊後
    ，確曾以電話報警，並於96年2月13日前往新店分局備案等
    語。
參、就上訴意旨，補充判決理由如下：
一、被告辯稱本案2本存摺是遭竊，並非提供予他人行騙；而竊
    賊竟能得知，2本存摺的密碼分別是被告國曆及農曆的出生
    年月日，顯然違反常理。
二、96年2月5日：前述2本存摺，在被告辯稱遭竊的前一天全部
                領空，分別結餘0元、18元。
    翌（6）日：被害人許力仁即被詐而匯款4983元入被告的第
               一商業銀行帳戶，隨即被全數提領（偵7854第
               47頁）。
    同年月12日：被害人林俊宏被詐匯入22000元入被告的中國
               信託帳戶，也隨即分2萬元、2千元，被全數提領
              （同上卷70頁）。
    翌（13）日：被告才前往新店分局備案。
    被告配合實行詐騙之人的幫助犯意與犯行，可以認定。
三、被告辯稱存摺遭竊，卻未向各銀行辦理掛失，顯然有違常情
    ；而被告之所以不辦理掛失，實因被告已將各帳戶內的款額
    提空，實行詐騙之人如何使用被告的存摺，對被告並無損失
    ；並且辦理掛失將使前述2存摺的帳戶立即受凍結，本案96
    年2月6日至同年月12日期間的詐騙犯行將無法遂行。
四、被告辯稱隨身攜帶存摺、提款卡，為便利客戶匯款的辯解，
    與卷證顯示的事實不相符，不可採信，已經原判決第3頁詳
    細論駁。
    縱使被告為便利客戶匯款，也只須記錄、提供帳號給客戶。
    被告辯稱因此而必須隨身攜帶存摺、提款卡的舉動，也顯然
    違反常理。
五、被告於本院審理期日當庭提出中國信託交易明細3頁。其上
    蓋有圓戳章的2頁，為95年間的紀錄，與本案無關；另一頁
    為同上偵查卷69頁的部分紀錄，已經原判決審酌。均不足憑
    以作為有利於被告的認定。
六、辯護人為被告聲請調查實行詐騙的小美究為何人，請求傳喚
    證人乙○○；經傳喚未到庭，無再行傳喚必要。應由移送機
    關另行詳為偵辦。
七、被告上訴，無理由，應予駁回。
肆、適用法律：刑事訴訟法第373條、第368條、第364條。
中    華    民    國    97    年    7     月    16    日
                  刑事第六庭  審判長法  官  林堭儀
                                    法  官  謝靜恒
                                    法  官  郭豫珍
以上正本證明與原本無異。
不得上訴。
                                    書記官  胡勤義
中    華    民    國    97    年    7     月    21    日
附錄：本案論罪科刑法條全文
中華民國刑法第339條
（普通詐欺罪）
意圖為自己或第三人不法之所有，以詐術使人將本人或第三人之
物交付者，處5年以下有期徒刑、拘役或科或併科1千元以下罰金
。
以前項方法得財產上不法之利益或使第三人得之者，亦同。
前二項之未遂犯罰之。


司法院資訊處製作；財團法人民間司法改革基金會備份。
